臺灣桃園地方法院刑事判決　　　　　　　99年度易字第1103號
公　訴　人　臺灣桃園地方法院檢察署檢察官
被　　　告　王國峰
　　　　　　陳世騰
上列被告等因詐欺等案件，經檢察官提起公訴（99年度偵字第20
912 號）及移送併辦審理（99年度偵字第25609 號），被告自白
犯罪，本院合議庭裁定改依簡式審判程序，判決如下：
    主      文
王國峰共同犯如附表編號一、二、三所示之罪，所處之刑詳如附
表編號一、二、三主文欄所示。應執行拘役壹佰貳拾日，如易科
罰金，以新臺幣壹仟元折算壹日。
陳世騰共同犯如附表編號四所示之罪，所處之刑詳如附表編號四
主文欄所示。
    事      實
一、王國峰、陳世騰及簡振記、陳昱安（簡振記、陳昱安部分，
    另行審結）等人，明知渠等向邑笙股份有限公司購得自大陸
    地區進口之劣質音響（僅有擴大機及喇叭，不包括主機），
    為大陸地區製造，非歐美日知名廠牌之高級音響，竟自民國
    98年5 月28日起迄99年4 月間止之如附表所示時間，分由王
    國峰與簡振記及不詳姓名年籍之人、王國峰與陳昱安、陳世
    騰與陳昱安及不詳姓名年籍之人各自基於意圖為自己不法所
    有之犯意聯絡，駕駛廂型車搭載上開自大陸地區進口之劣質
    音響，隨機向路經之人謊稱渠等係音響公司送貨員，車內裝
    載有進口高價位之組合家庭劇院音響，因送貨數量清點有誤
    ，多出幾套音響，不想被老闆知道，願以較低價格便宜私下
    賣出云云等詐騙手法，佯稱願以低於市價之價格出售，誘騙
    如附表所示之被害人購買，使如附表所示之被害人誤信渠等
    推銷之音響為高級音響而陷於錯誤，分別於附表所示時間、
    地點，以附表所示之詐騙方式，使附表所示被害人陷於錯誤
    ，分別交付如附表所示之金錢，購買如附表所示之音響，嗣
    附表所示之被害人回家拆箱後，發現內容物為劣質音響（僅
    有擴大機、喇叭，並無主機無法使用），或透過網路搜尋得
    知並非如渠等所述之高級家庭劇院音響，且已有相同遭音響
    詐欺之案例，或上網查詢購買之音響品牌，發現並無此廠牌
    ，始知受騙。
二、案經內政部警政署刑事警察局移送臺灣桃園地方法院檢察署
    檢察官偵查起訴。
    理      由
一、本件被告王國峰、陳世騰所犯係死刑、無期徒刑、最輕本刑
    為3 年以上有期徒刑以外之罪，其於準備程序中就被訴事實
    為有罪之陳述，經法官告知簡式審判程序之旨，並聽取公訴
    人、被告王國峰、陳世騰之意見後，依刑事訴訟法第273 條
    之1 第1 項規定，經本院合議庭裁定，由受命法官獨任進行
    簡式審判程序，並為審理判決，合先敘明。
二、上揭事實，業據被告王國峰、陳世騰於本院審理時坦承不諱
    ，核與證人劉翊恆於警詢及李承浩、陳政德、涂傳誠於警詢
    、偵查中證述情節相符（見99年度他字第3824號卷第11-14
    頁、第21-22 頁背面、第27頁、第32-33 頁背面、第40頁背
    面-41 頁、第75-76 頁背面、第85-88 頁，第211-212 頁、
    第216-218 頁），並有被害人李承浩、劉翊恆、陳政德、涂
    傳誠指認犯罪嫌疑人紀錄表、內政部警政署反詐騙諮詢專線
    紀錄表、中壢分局自強派出所陳報單暨其照片，指認紀錄表
    編號真實姓名對照表、受搜索人陳政德之扣押筆錄、陳政德
    之存摺影本、音響照片、受理刑事案件報案三聯單（見99年
    度他字第3824號卷第15-20 頁、第23-31 頁背面、第34-38
    頁、第43頁背面、第77-93 頁，99偵20912 卷第47-49 頁、
    99偵25609 卷第187 頁）在卷可稽。足見被告王國峰、陳世
    騰前述自白確與事實相符，本件事證明確，被告等人犯行堪
    以認定。
三、核被告王國峰（就附表編號1 、2 、3 ）、陳世騰（就附表
    編號4 ）所為，均係犯刑法第339 條第1 項之詐欺取財罪。
    就附表編號1 所示之犯行，被告王國峰與簡振記、另1 名真
    實姓名不詳之成年男子間；附表編號2 所示之犯行，被告王
    國峰與陳昱安間；就附表編號3 所示之犯行，被告王國峰與
    陳昱安、另1 名真實姓名不詳之成年男子間；就附表編號4
    所示之犯行，被告陳世騰與陳昱安間，分別具有犯意聯絡與
    行為分擔，均為共同正犯。被告王國峰所犯附表1 、2 、3
    所示3 次犯行，犯意各別，行為互殊，應分論併罰。
四、爰審酌被告王國峰為高中畢業、陳世騰為高職畢業之智識程
    度，不思循合法正當途徑獲得財富，竟向如附表所示之被害
    人施用詐術，以利用被害人不諳音響種類、市價及貪圖小便
    宜之人性弱點等，分別以附表所示之犯罪手段，致使如附表
    所示之被害人陷於錯誤後，分別交付如附表所示之遭詐騙財
    物，是渠等之守法意識均相當薄弱，實有不當，暨因被告王
    國峰、陳世騰坦認犯行，顯有悔改之意，且被告王國峰與被
    害人李承浩、陳政德達成和解，並分別給付被害人李承浩
    4,500 元賠償金、給付被害人陳政德1,5000元賠償金（見本
    院卷二第13頁背面、第51頁），而被害人劉翊恆因多次傳喚
    均未到庭，故無法和解；另被告陳世騰與被害人涂傳誠達成
    和解，給付4,000 元賠償金（見本院卷一第133 頁），已盡
    力彌補被害人之損害，而上開被害人李承浩、陳政德及涂傳
    誠亦均表示願意原諒被告王國峰、陳世騰，兼衡其犯罪之動
    機、目的、手段、情節及犯罪所生損害等一切情狀，是本院
    實無再就被告2 人所犯本件案件科以重刑之必要，故認公訴
    人就被告王國峰部分具體求處定應執行有期徒刑1 年2 月以
    上，就被告陳世騰部分具體求處有期徒刑7 月以上，猶嫌過
    重，爰分別量處如主文所示之刑，另就被告王國峰部分，定
    其應執行之刑，並均諭知易科罰金之折算標準。
據上論斷，依刑事訴訟法第273 條之1 第1 項、第299 條第1 項
前段，刑法第28條、第339 條第1 項、第41條第1 項前段、第51
條第6 款，刑法施行法第1 條之1 第1 項、第2 項前段，判決如
主文。
本案經檢察官蔡佩玲到庭執行職務。
中    華    民    國   100    年    10    月    19    日
                       刑事第四庭   法  官  陳麗芬
以上正本證明與原本無異。
如不服本判決應於收受判決後10日內向本院提出上訴書狀，並應
敘述具體理由。其未敘述上訴理由者，應於上訴期間屆滿後20日
內向本院補提理由書( 均須按他造當事人之人數附繕本) 「切勿
逕送上級法院」。
                                    書記官  謝雅茹
中    華    民    國   100    年    10    月    19    日
附錄論罪科刑法條全文：
中華民國刑法第339條
（普通詐欺罪）
意圖為自己或第三人不法之所有，以詐術使人將本人或第三人之
物交付者，處5 年以下有期徒刑、拘役或科或併科1 千元以下罰
金。
以前項方法得財產上不法之利益或使第三人得之者，亦同。
前二項之未遂犯罰之。
附表：
┌──┬───┬─────┬────────────────┬─────┬───────┐
│編號│被害人│遭詐欺時間│          被告詐欺方式          │詐騙金額（│    主 文     │
│    │      │          │        （金額：新臺幣）        │新臺幣）  │              │
├──┼───┼─────┼────────────────┼─────┼───────┤
│一  │劉翊恆│98年5 月28│王國峰、簡振記與另1 名真實姓名年│2 萬8,000 │王國峰共同犯詐│
│    │（原起│日14時許  │籍不詳之成年男子，共同基於意圖為│元        │欺取財罪，處拘│
│    │訴書附│          │自己不法所有詐欺取財之犯意聯絡，│          │役伍拾日，如易│
│    │表編號│          │駕駛車牌號碼不詳之廂型車，行經新│          │科罰金，以新臺│
│    │二）  │          │北市○○區○○街時，攔下劉翊恆，│          │幣壹仟元折算壹│
│    │      │          │佯稱車上有泰勞多搬的2 組高級音響│          │日。          │
│    │      │          │，且該等音響在世貿的音響展售價為│          │              │
│    │      │          │1 組8 萬元，想要變現賺外快，致劉│          │              │
│    │      │          │翊恆陷於錯誤，以2 萬8,000 元之代│          │              │
│    │      │          │價購買2 組音響，於劉翊恆交付上開│          │              │
│    │      │          │金額後，渠等3 人即迅速將音響搬至│          │              │
│    │      │          │劉翊恆車上，旋即離去。嗣劉翊恆返│          │              │
│    │      │          │家後將紙箱拆開，發現並無主機，僅│          │              │
│    │      │          │有大陸製之擴大器2 個、劣質音箱2 │          │              │
│    │      │          │個，嗣撥打王國峰留下之門號      │          │              │
│    │      │          │0000000000號行動電話均無人接聽，│          │              │
│    │      │          │始知受騙。                      │          │              │
├──┼───┼─────┼────────────────┼─────┼───────┤
│二  │李承浩│98年11月3 │王國峰與陳昱安共同基於意圖為自己│ 9,000元  │王國峰共同犯詐│
│    │（原起│日16時10分│不法所有詐欺取財之犯意聯絡，駕駛│          │欺取財罪，處拘│
│    │訴書附│          │車牌號碼不詳之紅色廂型，行經桃園│          │役肆拾伍日，如│
│    │表編號│          │縣中壢市○○路與遠東路口時，攔下│          │易科罰金，以新│
│    │四）  │          │李承浩，佯稱出貨時泰勞多搬了2 組│          │臺幣壹仟元折算│
│    │      │          │家庭劇院音響，想便宜轉賣賺外快，│          │壹日。        │
│    │      │          │並佯稱該組音響在世貿音響展售價8 │          │              │
│    │      │          │萬院，致李承浩陷於錯誤，同意以  │          │              │
│    │      │          │9,000 元購買，由李承浩先超商提款│          │              │
│    │      │          │，並因而交付9,000 元予王國峰及陳│          │              │
│    │      │          │昱安等2 人。嗣李承浩返家拆箱發現│          │              │
│    │      │          │為劣質音響，僅有以金屬為重量配重│          │              │
│    │      │          │，無法組裝使用，始知受騙。      │          │              │
├──┼───┼─────┼────────────────┼─────┼───────┤
│三  │陳政德│99年1 月4 │王國峰、陳昱安與另1 名真實姓名年│3 萬元    │王國峰共同犯詐│
│    │（原起│日11時30分│籍不詳之成年男子，共同基於意圖為│          │欺取財罪，處拘│
│    │訴書附│許        │自己不法所有詐欺取財之犯意聯絡，│          │役肆拾伍日，如│
│    │表編號│          │駕駛車牌號碼不詳之綠色廂型車，行│          │易科罰金，以新│
│    │五 ） │          │經苗栗縣竹南科學園區○○路，攔下│          │臺幣壹仟元折算│
│    │      │          │陳政德，佯稱渠等為音響送貨人員，│          │壹日。        │
│    │      │          │因車上有多的家庭劇院音響組，市價│          │              │
│    │      │          │7 萬2,000 元，詢問陳政德要不要低│          │              │
│    │      │          │價購買，致陳政德陷於錯誤，至群創│          │              │
│    │      │          │光電公司內ATM 提領現金3 萬元交付│          │              │
│    │      │          │予王國峰等人，王國峰等人收取上開│          │              │
│    │      │          │金額後，旋即將該2 組音響搬至陳政│          │              │
│    │      │          │德之車上，並迅速離去。嗣陳政德返│          │              │
│    │      │          │家後，因查詢不著該音響之品牌資料│          │              │
│    │      │          │，撥打王國峰所留存之不詳電話亦無│          │              │
│    │      │          │法聯繫，始知受騙。              │          │              │
├──┼───┼─────┼────────────────┼─────┼───────┤
│四  │涂傳誠│99年4 月27│陳世騰與陳昱安共同基於意圖為自己│8,000元   │陳世騰共同犯詐│
│    │（原起│日12時    │不法所有詐欺取財之犯意聯絡，駕駛│          │欺取財罪，處拘│
│    │訴書附│          │車牌號碼不詳之廂型車，行經臺北市│          │役肆拾日，如易│
│    │表編號│          │北投區○○路76號前，攔下涂傳誠，│          │科罰金，以新臺│
│    │九）  │          │佯稱因工人多出貨2 組高級音響，附│          │幣壹仟元折算壹│
│    │      │          │有卡拉OK之功能，並有特殊的視聽規│          │日。          │
│    │      │          │格認證，因老闆苛刻，欲賺外快，故│          │              │
│    │      │          │買一送一便宜售出，該音響在世貿音│          │              │
│    │      │          │響展1 組為6 萬元，致涂傳誠陷於錯│          │              │
│    │      │          │誤，至提款機提領1 萬元，交付    │          │              │
│    │      │          │8,000 元與陳世騰等人，陳世騰等人│          │              │
│    │      │          │收取上開金額後，即留下0000000000│          │              │
│    │      │          │並聯絡電話，將音響放在上開地點後│          │              │
│    │      │          │，迅即離開，嗣涂傳誠返家拆箱發現│          │              │
│    │      │          │為劣質音響，無法組裝使用，且撥打│          │              │
│    │      │          │上開電話，亦無法聯繫，始知受騙。│          │              │
└──┴───┴─────┴────────────────┴─────┴───────┘